【裁判字號】    97,易,1222
【裁判日期】    970502
【裁判案由】    詐欺
【裁判全文】
臺灣臺中地方法院刑事判決              97年度易字第1222號
公  訴  人  臺灣臺中地方法院檢察署檢察官
被      告  甲○○
選任辯護人  張富慶律師
            韓銘峰律師
被      告  丙○○
指定辯護人 本院公設辯護人戊○○
上列被告等因詐欺案件，經檢察官提起公訴（九十六年度偵字第
二六四○七號），聲請改依協商程序而為判決，本院判決如下：
    主          文
甲○○共同意圖為自己不法之所有，以詐術使人將本人之物交付
，處有期徒刑伍月；又共同意圖為自己不法之所有，以詐術使人
將本人之物交付，處有期徒刑伍月；又共同意圖為自己不法之所
有，以詐術使人將本人之物交付，處有期徒刑伍月。應執行有期
徒刑拾壹月。
丙○○幫助意圖為自己不法之所有，以詐術使人將本人之物交付
，處有期徒刑參月，如易科罰金，以新臺幣壹仟元折算壹日；又
共同意圖為自己不法之所有，以詐術使人將本人之物交付，處有
期徒刑伍月，如易科罰金，以新臺幣壹仟元折算壹日。應執行有
期徒刑陸月，如易科罰金，以新臺幣壹仟元折算壹日。
    犯罪事實及理由
一、犯罪事實：甲○○與真實姓名不詳之詐欺集團成員，基於意
    圖為不法所有之犯意聯絡而共組詐欺集團，約定由甲○○負
    責收購人頭帳戶，並負責以提款機提款方式提領詐欺款項，
    嗣由甲○○出面向丙○○收購帳戶，而丙○○亦可預見一般
    人收集金融帳戶使用常與財產犯罪密切相關，竟不顧他人可
    能遭害之危險，仍以縱若有人持以犯罪亦無違反本意之不確
    定幫助詐欺取財犯意，以每個帳戶新臺幣（下同）七千元代
    價，將其所申辦之合作金庫昌平分行帳戶號碼000000
    0000000號帳戶（下稱上開合作金庫銀行帳戶）之存
    摺、提款卡連同密碼，出售予甲○○，嗣甲○○與該詐騙集
    團成員隨即基於共同詐欺取財之犯意聯絡，於九十六年九月
    二十七日，撥打電話予庚○○，並向其佯稱：庚○○之前網
    路交易誤用約定帳號，請立即至提款機前，依指示操作以取
    消約定帳號云云，致庚○○因而陷於錯誤，遂依詐欺集團成
    員指示而於同日以提款機匯款方式，匯款二萬九千九百八十
    九元至上開合作金庫銀行帳戶，旋遭甲○○持上開合作金庫
    銀行提款卡在臺北富邦商業銀行所屬提款機前，以提款機提
    領方式而提領一空；復於九十六年九月二十七日，撥打電話
    予乙○○，並向其佯稱：乙○○之前網路交易誤用約定帳號
    ，請立即至提款機前，依指示操作以取消約定帳號云云，致
    乙○○因而陷於錯誤，遂依詐欺集團指示而於同日以提款機
    匯款方式，匯款二萬九千九百八十九元至上開合作金庫銀行
    帳戶，旋遭甲○○持上開合作金庫銀行提款卡在聯邦商業銀
    行所屬提款機前，以提款機提領方式而提領一空。丙○○復
    另出借其所申辦之臺中文心路郵局帳戶號碼0000000
    0000000號帳戶（下稱上開文心路郵局帳戶）之存摺
    、提款卡連同包括密碼，並同意以四千元之代價，為甲○○
    所屬之詐欺集團臨櫃提領詐欺款項，而與甲○○及其所屬詐
    欺集團成員另基於共同詐欺取財之犯意聯絡，於九十六年九
    月二十八日，由該詐欺集團成員撥打電話予己○○，並向其
    詐稱：己○○遭人冒用身分證申辦人頭帳戶，請立即匯款至
    上開文心路郵局帳戶云云，致己○○因而陷於錯誤，遂於同
    年月二十九日日匯款一萬八千八百元至上開文心路郵局帳戶
    ，甲○○隨即委由丙○○持上開文心路郵局之存摺及印鑑前
    往臺中淡溝郵局將上開詐欺款項提領一空。
二、證據：
    (一)、被告甲○○、丙○○之自白。
    (二)、證人庚○○、乙○○、己○○之證述。
    (三)、上開合作金庫銀行帳戶之交易明細表、上開文心郵局之
        開戶基本資料、交易明細表、淡溝郵局臨櫃提領監視錄
        影畫面。
    (四)、扣案監視錄影光碟、監視錄影帶。
三、本件經檢察官與被告甲○○、丙○○於審判外達成協商之合
    意且被告二人已認罪，其合意內容為：被告甲○○願受科刑
    範圍為三次詐欺取財，各處有期徒刑五月，應執行有期徒刑
    十一月；被告丙○○幫助詐欺取財部分，應處有期徒刑三月
    ，如易科罰金，以新臺幣一千元折算壹日，詐欺取財部分，
    處有期徒刑五月，如易科罰金，以新臺幣一千元折算一日，
    應執行有期徒刑六月，如易科罰金，以新臺幣一千元折算壹
    日。經查，上開協商合意並無刑事訴訟法第四百五十五條之
    四第一項所列情形之一，檢察官聲請改依協商程序而為判決
    ，本院爰不經言詞辯論，於協商合意範圍內為協商判決，合
    予敘明。
四、應適用之法條：刑事訴訟法第四百五十五條之四第二項、第
    四百五十五條之八、第四百五十四條，刑法第三十條第一項
    前段、第二項、第三百三十九條第一項前段、第五十一條第
    五款、第四十一條第一項前段，刑法施行法第一條之一第一
    項、第二項前段。
五、本判決除有刑事訴訟法第四百五十五條之四第一項第一款、
    第二款、第四款、第六款、第七款所定情形之一，或違反同
    條第二項規定者外，不得上訴。
六、如不服本件判決，得自收受判決送達之日起十日內，向本院
    提出上訴書狀，上訴於第二審法院。
本案經檢察官丁○○到庭執行職務。
中    華    民    國    97    年    5     月    2     日
                  刑事第十四庭  法  官  劉逸成
上正本證明與原本無異。
如不服本判決，應於收受送達後十日內向本院提出上訴書狀（應
附繕本）。
上訴書如未敘述理由，應於上訴期間屆滿後二十日內補提理由書
於本院。
                                書記官  陳青瑜
中    華    民    國    97    年    5     月    2     日
附錄論罪科刑法條
中華民國刑法第339條
（普通詐欺罪）
意圖為自己或第三人不法之所有，以詐術使人將本人或第三人之
物交付者，處五年以下有期徒刑、拘役或科或併科一千元以下罰
金。
以前項方法得財產上不法之利益或使第三人得之者，亦同。
前二項之未遂犯罰之。


司法院資訊處製作；財團法人民間司法改革基金會備份。
